【裁判字號】    97,訴,46
【裁判日期】    970331
【裁判案由】    侵權行為損害賠償
【裁判全文】
臺灣苗栗地方法院民事判決                97年度訴字第46號
原      告  富邦產物保險股份有限公司
法定代理人  乙○○
訴訟代理人  丙○○
            丁○○
被      告  甲○○
                        10號.
上列當事人間請求侵權行為損害賠償事件，本院於民國97年3 月
21日言詞辯論終結，判決如下：
    主  文
被告應給付原告新臺幣伍拾萬捌仟肆佰陸拾伍元，及自民國九十
六年十月二十九日起至清償日止，按年息百分之五計算之利息。
訴訟費用新臺幣伍仟伍佰壹拾元由被告負擔。
本判決於原告以新臺幣壹拾柒萬元供擔保後，得假執行。
    事實及理由
一、原告主張：被告於民國95年3 月29日上午10時40分許，騎乘
    車牌號碼SBG-943 號輕型機車，搭載訴外人林長義，行經苗
    栗縣竹南鎮○○里○○路與臺1 己線路口處，因酒醉駕車及
    轉彎車未禮讓直行車等過失，不慎擦撞訴外人陳金城駕駛車
    牌號碼5P-096號營業小客車，致林長義倒地後遭訴外人黃建
    鈞駕駛車牌號碼5C-868 3號自小客車撞擊後傷重不治死亡。
    上揭黃建鈞所駕車牌號碼5C-8683 號自小客車，已向原告投
    保強制汽車責任保險，事故發生時尚在保險期間，經被保險
    人永安凡而機器廠股份有限公司書面通知，且經原告查證屬
    實，即依強制汽車責任保險法及保險契約，賠付本件保險被
    害人之受益人即訴外人顏秀玉、林雅慧、林芳如、林怡婷、
    林進清及林蘭合計新臺幣（下同）1,512,547 元。又本件前
    已由陳金城所駕駛車牌號碼5P -096 號營業小客車所投保強
    制險之新光產物保險股份有限公司，及未投保之車牌號碼SB
    G-943 號輕型機車由特補基金，依強制汽車責任保險法第36
    條第1 項第1 款及第2 項之規定，給付原告合計1,004,082
    元。依強制汽車責任保險法第29條第1 項第1 款之規定，被
    保險汽車發生汽車交通事故，加害人有酒醉（指飲酒後吐氣
    所含酒精成分超過每公升0.25毫克以上）駕車者，保險人依
    規定給付保險金後，得在給付金額範圍內，代位行使請求權
    人對加害人之請求權。本件被告因肇事後經酒測吐氣之酒精
    成分高達每公升0.40毫克，顯已逾上開規定之標準，原告自
    得向被告求償。為此依強制汽車責任保險法第29條第1 項第
    1 款之規定，訴請被告賠償等語，並聲明：如主文第1 項所
    示，並陳明願供擔保請准宣告假執行。
二、被告則以：原告請求金額太高，伊沒有能力賠償等語置辯。
    並聲明：原告之訴駁回。
三、本件原告主張之前開事實，為被告所不爭執，且有原告所提
    苗栗縣警察局竹南分局道路交通事故證明書、臺灣苗栗地方
    法院檢察署相驗屍體證明書、汽（機）車理賠申請書、林長
    義之繼承人身分證、委託書及汽車險賠款暨電匯同意書（見
    臺灣新竹地方法院96年度竹調字第315 號卷）等件附卷可憑
    ，並經本院向苗栗縣警察局竹南分局調取本件車禍事故之現
    場圖、事故調查表、談話筆錄、現場照片（見本院卷第17至
    61頁）等件查閱屬實。且被告於前揭時地因酒醉駕車而肇事
    致人於死犯行，業據本院刑事庭以其犯不能安全駕駛動力交
    通工具罪及過失致人於死罪判處罪刑確定，亦據本院依職權
    調取本院95年度交訴字第38號刑事卷宗核閱無訛，堪信原告
    上揭主張為真實。
四、按被保險人有飲用酒類或其他類似物後駕駛汽車，其吐氣或
    血液中所含酒精濃度超過道路交通管理法規規定之標準之情
    事，致被保險汽車發生汽車交通事故者，保險人仍應依本法
    規定負保險給付之責。但得在給付金額範圍內，代位行使請
    求權人對被保險人之請求權，強制汽車責任保險法第29條第
    1 項第1 款定有明文。本件車禍事故肇致林長義死亡，既係
    因被告酒醉駕車所致，且原告已依強制汽車責任保險法之規
    定給付保險金共1,512,547 元予本件保險之受益人顏秀玉等
    人，扣除車牌號碼5P-096號營業小客車所投保強制險之新光
    產物保險股份有限公司，及未投保之車牌號碼SBG-943 號輕
    型機車由特補基金，依強制汽車責任保險法之規定所給付原
    告之1,00 4,082元，尚餘508,465 元，已如前述，則依上開
    規定，原告自向加害人即被告求償。從而，原告依強制汽車
    責任保險法第29條第1 項第1 款規定，請求被告給付原告50
    8,465 元，及自起訴狀繕本送達翌日即96年10月29日起至清
    償日止，按年息百分之5 計算之利息，為有理由，應予准許
    。
五、原告陳明願供擔保請准宣告假執行，核無不合，爰酌定相當
    之擔保金額准許之。
六、訴訟費用負擔之依據：民事訴訟法第78條。
中    華    民    國    97    年    3     月    31    日
                  民事庭法  官  王萬金
以上正本係照原本作成。
如對本判決上訴，須於判決送達後20日內向本院提出上訴狀。
                        書記官  劉碧雯
中    華    民    國    97    年    3     月    31    日


司法院資訊處製作；財團法人民間司法改革基金會備份。
